臺灣臺中地方法院刑事判決　　　　　　　　　　　　　九十四年度訴緝字第二四號
　　公　訴　人　臺灣臺中地方法院檢察署檢察官
　　被　　　告　乙○○
右列被告因強盜等案件，經檢察官提起公訴（九十二年度偵字第二一四一四號），本
院合議庭裁定改以簡式程序審理，判決如左：
    主    文
乙○○結夥三人以上，攜帶兇器竊盜，未遂，累犯，處有期徒刑拾壹月。
扣案之無線電對講機貳具、行動電話肆支（含ＳＩＭ卡）、螺絲起子參支、汽車發動
器伍個、榔頭壹支、手套壹個、鑰匙兼遙控器參組、尖嘴鉗貳支、六角扳手壹支，均
沒收之。
    犯罪事實
一、乙○○前因殺人未遂及施用毒品案件，經分別判處有期期徒刑五年二月及四月確
    定，於民國（下同）九十二年九月十三日執行完畢，仍不知悔改，與李榮豐、朱
    志敏（均已審結）三人共同基於意圖為自己不法所有之犯意，於九十二年十月三
    十日上午十一時許，由李榮豐駕駛五Ｍ─二六六八號白色自小客車搭載乙○○、
    朱志敏來台中，於同日中午十二時四十五分許，行至台中市○○街中興大學女生
    宿舍旁，改由乙○○駕車，後載朱志敏，將車暫停在丁○○所有之八Ｌ─九０八
    六號自小客車後方把風並接應，李榮豐則下車，攜帶無線電對講機一具及客觀上
    對人之生命、身體具有危險性，可為兇器使用之螺絲起子及六角扳手各一支，由
    李榮豐持其所有之螺絲起子及六角扳手撬開停放在該處之丁○○所有之八Ｌ─九
    ０八六號自小客車車門，進入車內正破壞防盜器時，適為返回之丁○○發現，李
    榮豐見狀即迅速下車逃逸，丁○○則緊追在後，並隨即以手機報警，李榮豐在逃
    逸中對講機不慎掉到地上，電池因而脫落，李榮豐折回拾起對講機後繼續往前跑
    ，在追逐過程中，李榮豐並多次回頭對追逐在後之丁○○表示：我又沒拿到你的
    東西，你追什麼追？丁○○因見李榮豐手上持螺絲起子而不敢上前逮捕，惟仍緊
    追在後，李榮豐於逃逸中即以0000000000號行動電話撥打00000
    00000號行動電話，聯絡乙○○前來接應，嗣李榮豐由台中市○○街往台中
    路方向跑時，遇見前來接應由乙○○所駕駛後載朱志敏之前開白色自小客車，李
    榮豐坐上右前座後，隨即駕車逃逸，旋據報之員警戊○○、甲○○亦駕車至台中
    市○○路與興大路口，丁○○被接上車後即告知員警李榮豐所乘坐車輛之逃逸方
    向，在台中市○○路與忠明南路口發現該部白色自小客車後，為警上前查獲，並
    扣得李榮豐所有之對講機二具、螺絲起子三支、行動電話二支、汽車發動器五個
    、榔頭一支、手套一個、鑰匙兼遙控器三組、尖嘴鉗二支、六角扳手一支等物及
    乙○○與朱志敏所有之行動電話各一支。
二、案經台中市警察局第三分局報請臺灣臺中地方法院檢察署檢察官偵查起訴。
    理  由
一、訊據被告乙○○固坦承與李榮豐共同竊盜之犯行，惟矢口否認與朱志敏共同犯案
    ，辯稱：朱志敏係應伊之邀約而同至台中，伊與李榮豐係到台中之後才臨時決定
    要行竊的，李榮豐下車行竊時，朱志敏在車上睡覺云云。惟查，被告李榮豐下車
    行竊時，由被告駕車載朱志敏在李榮豐行竊之車輛後方等候接應，業據被告供明
    在卷，而被告與朱志敏、李榮豐三人同乘一部自小客車來台中，案發當天原由李
    榮豐駕車搭載被告及朱志敏，行至台中市○○路與興大路口時李榮豐先行下車，
    改由被告駕車，隔了十幾分鐘李榮豐即打手機給被告，要被告去載，載到李榮豐
  後因等候紅綠燈為警查獲等情，亦據朱志敏於本院訊問及審理時供承不諱（見本
    院九十三年度訴字第一二九九號卷），顯見朱志敏當時意識清楚，被告供稱係抵
    達台中時才與李榮豐臨時決定行竊，而李榮豐則於行經前開行竊地點時先行下車
    ，已如前述，在朱志敏與共同謀議行竊之被告及李榮豐同車，且意識清楚，所乘
    坐之車輛又係停在被告李榮豐行竊車輛後方之情形下，對於被告及李榮豐共謀行
    竊及李榮豐係下車行竊之事實，豈有不知之理。此外，復有李榮豐所有之對講機
    二具、螺絲起子三支、行動電話二支、汽車發動器五個、榔頭一支、手套一個、
    鑰匙兼遙控器三組、尖嘴鉗二支、六角扳手一支及被告乙○○與朱志敏之行動電
    話各一支扣案可證，足見被告所為之辯解顯不足採。本件事證明確，被告犯行堪
    以認定。
二、按刑法上所謂結夥三人以上係指有共同犯罪之故意，結為一夥而言。把風行為，
    在排除犯罪障礙，助成犯罪之實現，在合同意思範圍內分擔犯罪行為之一部，故
    亦係共同正犯而應計入結夥之內（最高法院七十二年度台上字第二二０一號判決
    參照）。又所謂兇器，其種類並無限制，凡客觀上足對人之生命、身體、安全構
    成威脅，具有危險性之兇器均屬之。李榮豐於行竊時，被告及朱志敏則駕車在旁
    把風、接應，自為共同正犯而應計入結夥之內。又李榮豐行竊時所持之螺絲起子
    及磨尖之六角扳手，均為金屬材質，質地堅硬且尖銳，足以對人之生命、身體造
    成傷害，顯為具有危險性之兇器。核被告所為，係犯刑法第三百二十一條第二項
    、第一項第三、四款（起訴法條漏引第四款）之結夥三人以上攜帶兇器竊盜未遂
    罪，被告與李榮豐、朱志敏就右揭犯行，有犯意之聯絡及行為之分擔，均為共同
    正犯，而未遂犯之處罰，依刑法第二十六條前段規定，得按既遂犯之刑減輕之。
    又被告前因殺人未遂及施用毒品案件，經分別判處有期徒刑五年二月及四月確定
    ，並於九十二年九月十三日執行完畢，有臺灣高等法院被告全國前案紀錄表在卷
    可稽，其於五年內再犯有期徒刑以上刑之本罪，為累犯，應依法加重其刑，並依
    法先加後減之。爰審酌被告犯罪之動機、目的、手段、所生危害及犯後坦承犯行
    等一切情狀，量處如主文所示之刑。又前開扣案之無線電對講機二具、行動電話
    四支（含ＳＩＭ卡）、螺絲起子三支、汽車發動器五個、榔頭一支、手套一個、
    鑰匙兼遙控器三組、尖嘴鉗二支、六角扳手一支，為被告李榮豐所有供犯罪所用
    或犯罪預備之物，應併依法宣告沒收。
據上論斷，應依刑事訴訟法第二百九十九條第一項前段，刑法第二十八條、第三百二
十一條第二項、第一項第三款、第四款、第二十六條前段、第四十七條、第三十八條
第一項第二款，判決如主文。
本案經檢察官丙○○到庭執行職務
中      華      民      國      九十四    年      一    月    二十四    日
                                        臺灣臺中地方法院刑事第五庭
                                          法  官    林  慧  英
右正本證明與原本無異。
如不服本判決，應於送達後十日內向本院提出上訴狀（須附繕本），上訴於臺灣高等
法院臺中分院。
                                          書記官
中      華      民      國      九十四    年      一    月    二十五    日
附錄論罪科刑法條
刑法第三百二十一條
犯竊盜罪而有左列情形之一者，處六月以上、五年以下有期徒刑：
一  於夜間侵入住宅或有人居住之建築物、船艦或隱匿其內而犯之者。
二  毀越門扇、牆垣或其他安全設備而犯之者。
三  攜帶兇器而犯之者。
四  結夥三人以上而犯之者。
五  乘火災、水災或其他災害之際而犯之者。
六  在車站或埠頭而犯之者。
前項之未遂犯罰之。
